【裁判字號】    99,易,1208
【裁判日期】    990721
【裁判案由】    傷害
【裁判全文】
臺灣高雄地方法院刑事判決              99年度易字第1208號
公  訴  人  臺灣高雄地方法院檢察署檢察官
被      告  丙○○
上列被告因傷害案件，經檢察官提起公訴（98年度偵字第35642
號），被告於準備程序中為有罪之陳述，本院合議庭裁定由受命
法官獨任行簡式審判程序審理，判決如下：
    主  文
丙○○犯傷害罪，處拘役肆拾日，如易科罰金，以新臺幣壹仟元
折算壹日。緩刑貳年，並應於中華民國九十九年八月三十一日以
前給付甲○○新臺幣貳萬捌仟元。
    事  實
一、緣丙○○與甲○○同為倫永無線電台計程車司機，甲○○因
    懷疑丙○○可能向倫永無線電台經理打小報告致自己受口頭
    警告，而對丙○○心生怨懟，遂回到高雄市新興區○○○路
    與大同一路交岔路口附近即兩人共同排班之地點找丙○○理
    論，兩人隨即發生爭執及拉扯。詎丙○○竟基於傷害之犯意
    ，於民國98年10月19日晚間9 時許，在上開地點，以口咬甲
    ○○之左胸腋下處，並持塑鋼棍毆打甲○○，致甲○○受有
    左腋咬痕（4 公分×3 公分）、左側頭部血腫（2 公分×3
    公分）、左前臂擦傷與挫傷（8 公分×3 公分）等傷害。甲
    ○○則自行就醫，並於驗傷後自行報警處理，始悉上情。
二、案經甲○○訴由高雄市政府警察局新興分局報告臺灣高雄地
    方法院檢察署檢察官偵查起訴。
    理  由
一、本件被告丙○○所犯為死刑、無期徒刑、最輕本刑3 年以上
    有期徒刑以外之罪，其於準備程序進行中，就被訴事實為有
    罪之陳述，經受命法官告知簡式審判程序之旨，並聽取當事
    人之意見後，由合議庭裁定由受命法官獨任行簡式審判程序
    ，改以簡式審判程序進行審理，是依刑事訴訟法第284 條之
    1 、第273 條之2 之規定，毋庸行合議審判，且本件之證據
    調查，不受同法第159 條第1 項、第161 條之2 、第161 條
    之3 、第163 條之1 及第164 條至第170 條規定之限制，均
    合先敘明。
二、訊據被告於本院審理時對上揭犯罪事實均坦承不諱，核與告
    訴人即證人甲○○於警詢時及偵查中所述受傷經過情節大致
    相符，告訴人甲○○受有左腋咬痕（4 公分×3 公分）、左
    側頭部血腫（2 公分×3 公分）、左前臂擦傷與挫傷（8 公
    分×3 公分）等傷害，亦有告訴人甲○○於98年10月19日夜
    間9 時42分於高雄市立聯合醫院醫院急診就醫之診斷書及急
    診科創傷病歷、急診護理處理記錄單、放射科報告在卷可憑
    ，觀之告訴人甲○○所受傷勢均係外力傷，且就醫時間與本
    件案發時間相距甚近，因認告訴人甲○○所受之傷勢與被告
    之行為間有因果關係，足認被告之自白與事實相符，堪以採
    信。綜上，被告犯行堪以認定，應依法論科。
三、核被告所為，係犯刑法第277 條第1 項之傷害罪。爰審酌被
    告以如犯罪事實欄所載之手段，毆打前來興師問罪之告訴人
    甲○○，致告訴人甲○○受有如犯罪事實欄所載之傷害，所
    為雖屬非法，惟考量其上開犯罪之動機、目的、現為計程車
    司機、每月收入約新臺幣（下同）16000 元左右、與配偶同
    住共同育有3 名子女之生活狀況、其高職畢業之智識程度，
    並念及被告無犯罪之前科紀錄，有臺灣高等法院被告刑案紀
    錄表在卷可稽，犯後坦承犯行之態度、當庭與告訴人甲○○
    以28000 元達成和解（參本院99年7 月7 日審判筆錄以及告
    訴人甲○○當庭提起本院99年度附民字第298 號附帶民事訴
    訟案件和解筆錄）等一切情狀，量處如主文所示之刑。
四、本件被告係於98年12月30日前犯本件傷害犯行，而刑法第41
    條業於98年12月30日起修正施行；然98年12月30日修正前之
    刑法第41條第1 項原規定：「犯最重本刑為5 年以下有期徒
    刑以下之刑之罪，而受6 個月以下有期徒刑或拘役之宣告者
    ，得以新臺幣1 千元、2 千元或3 千元折算1 日，易科罰金
    。但確因不執行所宣告之刑，難收矯正之效，或難以維持法
    秩序者，不在此限。」，僅至98年12月30日再修正為：「犯
    最重本刑為五年以下有期徒刑以下之刑之罪，而受六月以下
    有期徒刑或拘役之宣告者，得以新臺幣1 千元、2 千元或3
    千元折算1 日，易科罰金。但易科罰金，難收矯正之效或難
    以維持法秩序者，不在此限。」（因本件無定應執行之刑問
    題，故與大法官會議釋字第662 號解釋及被告行為時刑法第
    41條第8 項之後續修正無涉），較之上開修正前後之條文內
    容，可知98年12月30日起修正施行之刑法第41條第1項 ，僅
    於後段文字有所調整，非屬刑法第2 條第1 項前段所稱「行
    為後法律有變更」之情形，仍應依一般法律適用之原則，適
    用裁判時法（最高法院95年度第21次刑事庭會議決議可資參
    照）。爰參酌其上開犯罪情節，逕依98年12月30日起修正施
    行之刑法第41條第1 項前段之規定，併諭知易科罰金之折算
    標準如主文，以示懲儆。
五、末查，被告未曾因故意犯罪而受有期徒刑以上刑之宣告，有
    臺灣高等法院被告前案紀錄表在卷可考，且被告係因是日告
    訴人甲○○又主動前來興師問罪，一時衝動而為本件傷害犯
    行，終於本院準備時坦承犯行，當庭與告訴人甲○○以
    28000 元之賠償金額達成和解，有同上筆錄附卷可憑，本院
    綜合上情，認對被告所宣告之刑，以暫不執行為適當，爰併
    予宣告緩刑2 年，以啟自新。又為督促被告確實履行其和解
    義務，本院認於緩刑期間課予被告向告訴人甲○○支付該經
    和解之損害賠償總額之負擔，乃為適當，爰依同條第2 項第
    3 款，併予宣告被告應於99年8 月31日以前向告訴人甲○○
    支付總額共28000 元之損害賠償。又依同法第75條之1 第1
    項第4 款規定，受緩刑之宣告，違反上開本院所定負擔情節
    重大，足認原宣告之緩刑難收其預期效果，而有執行刑罰之
    必要者，得撤銷其宣告，併此敘明。
據上論斷，應依刑事訴訟法第273 條之1 第1 項、第299 條第1
項前段，刑法第277 條第1 項、第41條第1 項前段、第74條第1
項第1 款、第2 項第3 款，刑法施行法第1 條之1 ，判決如主文
。
本案經檢察官乙○○到庭執行職務。
中    華    民    國    99    年    7     月    21    日
                  刑事第十四庭  法  官  張凱鑫
以上正本證明與原本無異。
如不服本判決應於收受送達後10日內向本院提出上訴書狀，並應
敘述具體理由；如未敘述上訴理由者，應於上訴期間屆滿後20日
內向本院補提理由書（均須按他造當事人之人數附繕本）「切勿
逕送上級法院」。
中    華    民    國    99    年    7     月    21    日
                                書記官  董明惠
附錄本件所犯法條
中華民國刑法第277條（普通傷害罪）
傷害人之身體或健康者，處 3 年以下有期徒刑、拘役或 1 千元
以下罰金。
犯前項之罪因而致人於死者，處無期徒刑或 7 年以上有期徒刑
；致重傷者，處 3 年以上 10 年以下有期徒刑。

司法院資訊處製作；財團法人民間司法改革基金會備份。
